【裁判字號】    88,交易,703
【裁判日期】    890301
【裁判案由】    過失傷害
【裁判全文】
台灣台中地方法院刑事判決                        八十八年度交易字第七０三號
    公  訴  人  臺灣台中地方法院檢察署檢察官
    被      告  甲○○
右列被告因過失傷害案件，經檢察官提起公訴（八十八年度偵字第二一九七七號），
本院判決如左：
    主  文
甲○○因過失傷害人，處有期徒刑參月，如易科罰金，以參佰元折算壹日。
    事  實
一、甲○○於民國八十八年五月六日凌晨一時許，駕駛車牌號碼ＰＩ─四九六七號自
    小客車，沿臺中縣大甲鎮○○路由北向南方向行駛，行經該路段與經國路交岔路
    口南端處，本應注意車前狀況，並隨時採取必要之安全措施，而依當時狀況，又
    無不能注意之情形，詎其竟疏未注意前方適有乙○○駕駛車牌號碼Ｎ九─一０八
    號營業小客車之狀況，致一時避煞不及，碰撞乙○○駕駛之上開營業小客車而肇
    事，使乙○○受有右側髖臼股骨頸骨折合併脫臼等傷害。
二、案經被害人乙○○訴請臺灣臺中地方法院檢察署檢察官偵查起訴。
    理  由
一、訊據被告甲○○對於其有於右揭時、地駕車因過失與被害人乙○○發生車禍，肇
    致被害人乙○○受傷之事實坦承不諱，核與被害人乙○○於歷次偵、審中指訴之
    情節相符，復有臺中縣警察局道路交通事故調查報告表、道路交通事故處理登記
    簿及診斷證明書各一份及車損照片五幀附卷可稽。按汽車行駛時，駕駛人應注意
    車前狀況，並隨時採取必要之安全措施，道路交通安全規則第九十四條第三定有
    明文。本件肇事當時，路面狀況無缺陷或障礙物，視距良好，有上開道路交通事
    故調查報告表可證。則被告於前揭時、地駕駛車輛自應注意前揭規定，且依當時
    情形，客觀上又無不能注意之情形，詎其竟疏未注意，以致肇事，並致被害人受
    傷，被告之行為顯有過失。而被害人確因本件車禍受有傷害乙節，有前開診斷證
    明書可證，則被告之過失行為與被害人所受之傷害間自具有相當之因果關係。是
    以本件事證已臻明確，被告過失傷害犯行應堪認定。
二、核被告所為，係犯刑法第二百八十四條第一項前段之過失傷害罪。爰審酌被告過
    失程度之輕重、被害人所受之傷害、肇事後之態度、及肇事迄今尚未與被害人達
    成和解等一切情狀，量處如主文所示之刑，並諭知易科罰金折算之標準，以示懲
    儆。
三、公訴意旨另以：被告甲○○明知飲酒後不得駕車，竟服用酒類，已達不能安全駕
    駛動力交通工具之程度，仍於八十八年五月六日凌晨一時許，駕駛車牌號碼ＰＩ
    ─四九六七號自小客車，沿臺中縣大甲鎮○○路由北向南方向行駛，行經該路段
    與經國路口南端處，不慎與被害人乙○○所駕駛車牌號碼Ｎ九─一０八號營業小
    客車發生碰撞而肇事。因認被告涉犯刑法第一百八十五條之三公共危險罪嫌。訊
    據被告固坦承有於駕車前飲用罐裝啤酒二瓶之事實，惟矢口否認有何公共危險犯
    行，辯稱：其當時腦筋仍然很清醒，並無酒醉不能駕車之事，且本件並未做酒精
    濃度測試等語。按刑法第一百八十五條之三公共危險罪，須以服用毒品、麻醉藥
    品、酒類或其他相類之物，不能安全駕駛動力交通工具而駕駛者，為其構成要件
    。經查被告辯稱其雖有飲酒之事實，然於肇事後並未施作酒精濃度測試等情，有
    臺中縣警察局道路交通事故調查報告表及道路交通事故處理登記簿節本各一份存
    卷可查，堪信屬實。參以被告所辯稱其當時腦筋仍然很清醒，並無酒醉不能駕車
    之情況，且觀諸前開卷證，復查無被告於肇事當時有不能安全駕駛動力交通工具
    而駕駛之稽證，是其所為顯與刑法第一百八十五條之三公共危險罪之構成要件未
    符，既不能證明被告犯此公共危險罪，原應諭知無罪之判決。惟公訴人認被告此
    部分之罪嫌，與前開論罪科刑之同法第二百八十四條第一項前段過失傷害罪部分
    ，係一行為觸犯二罪名，屬想像競合犯，故此部分不另為無罪之諭知，附此敘明
    。
據上論斷，應依刑事訴訟法第二百九十九條第一項前段，刑法第二百八十四條第一項
前段、第四十一條，罰金罰鍰提高標準條例第一條前段、第二條，判決如主文。
中      華      民      國      八十九    年      三    月      一      日
                                臺灣臺中地方法院交通法庭
                                    法  官  呂  明  坤
右正本證明與原本無異
如不服本判決，應於判決送達後十日內，向本院提出上訴狀。
                                    書記官
中      華      民      國      八十九    年      三    月      一      日
附錄本案論罪科刑法條全文
第二百八十四條第一項：
因過失傷害人者，處六月以下有期徒刑、拘役或五百元以下罰金，致重傷者，處一年
以下有期徒刑、拘役或五百元以下罰金。


司法院資訊處製作；財團法人民間司法改革基金會備份。
